臺灣高等法院臺中分院刑事判決
111年度上訴字第1193號
上  訴  人  臺灣苗栗地方檢察署檢察官
被      告  曹瓊月


選任辯護人  廖宏文律師（法扶律師）
上列上訴人因被告違反毒品危害防制條例案件，不服臺灣苗栗地
方法院110年度訴字第206號，中華民國111年3月24日第一審判決
（起訴案號：臺灣苗栗地方檢察署108年度偵緝字第65號），提
起上訴，本院判決如下：
    主  文
上訴駁回。
    理  由
一、本案經本院審理結果，認第一審判決被告曹瓊月無罪並無不
    當，應予維持，並引用第一審判決書記載之理由（如附件）
    。
二、臺灣苗栗地方檢察署檢察官就原判決附表二（即起訴書附表
    二）部分提起上訴，並未提出其他不利被告之證據，其上訴
    意旨雖以本件偵查之時序分析，認證人張義忠、黃國倉之證
    述，佐以證人黃國倉所申用之中華郵政00000000000000號帳
    戶，確於原判決附表二所示時間，匯款至被告之郵局帳戶，
    堪認該2證人證述與事實相符，被告應有販賣毒品予該2人等
    語。
三、然查證人張義忠、黃國倉先後就購買毒品之情節，究係單獨
    購買，或合資購買，或係單純由張義忠借用黃國倉之帳戶匯
    出價金予被告，或如何合資購買之細節，所證多不一致，且
    就具體購買時間、地點，皆無法明確證實，已難以遽採為認
    定被告涉犯販賣毒品之依據。再觀之原判決附表二所示匯款
    紀錄，其中編號5所示，係同日分別匯款新臺幣（下同）1萬
    元及5百元，編號6、7所示，則非整數匯款，亦與毒品常態
    交易多為整數迥異。再者，證人黃國倉因於民國106年間犯
    販賣第二級毒品甲基安非他命、轉讓禁藥（甲基安非他命）
    及施用第二級毒品（甲基安非他命）罪，經警於106年7月4
    日查獲，嗣由臺灣苗栗地方檢察署檢察官於106年7月31日以
    106年度偵字第3597號、106年度毒偵字第1165號起訴，再由
    臺灣苗栗地方法院於106年9月29日以106年度訴字第381號判
    處罪刑，其不服提起上訴，由本院於106年12月27日以106年
    度上訴字第1746號駁回上訴確定，有各該起訴書、判決書可
    參。若其確係向被告購買第二級毒品，並有明確匯款資料可
    資佐證，應可輕易供出毒品來源以供查緝，俾獲取減輕或免
    除其刑之法規恩典，且在該案偵審期間，距案發時間尚短，
    記憶清晰，亦應可具體描述經過情節；但其卻僅一再爭取依
    刑法第59條規定酌減其刑，而未就毒品上手是否為本件被告
    一節，為任何主張或要求查緝，以取得更有利之量刑。則證
    人黃國倉於本案之證述，是否可採，更足以引人置疑。是本
    件難認已有積極證據足證被告有公訴意旨所指販賣毒品犯行
    。本件上訴並無理由，應予駁回。
四、據上論斷，應依刑事訴訟法第373條、第368條，判決如主文
    。
本案經檢察官石東超提起公訴，檢察官黃智勇提起上訴，檢察官
李芳瑜到庭執行職務。
中　　華　　民　　國　　111 　年　　9 　　月　　28　　日
            刑事第三庭  審判長法　官　楊  真  明
                              法　官　楊  欣  怡
                              法　官　邱  顯  祥     
以上正本證明與原本無異。
檢察官於符合刑事妥速審判法第9條第1項規定時得上訴。
如不服本判決應於收受送達後20日內向本院提出上訴書狀，其未
敘述上訴之理由者，並得於提起上訴後20日內向本院補提理由書
（均須按他造當事人之人數附繕本）「切勿逕送上級法院」。因
疫情而遲誤不變期間，得向法院聲請回復原狀。

                              書記官  陳  緯  宇 
　　　　　　　　　　　　　　　
中　　華　　民　　國　　111 　年　　9 　　月　　28　　日

附錄：
刑事妥速審判法第9條
除前條情形外，第二審法院維持第一審所為無罪判決，提起上訴
之理由，以下列事項為限：
一、判決所適用之法令牴觸憲法。
二、判決違背司法院之解釋。
三、判決違背判例。
刑事訴訟法第377條至第379條、第393條第1款之規定，於前項案
件之審理，不適用之。